【裁判字號】    99,上易,333
【裁判日期】    990527
【裁判案由】    傷害
【裁判全文】
臺灣高等法院臺中分院刑事判決         99年度上易字第333號
上  訴  人  臺灣臺中地方法院檢察署檢察官
上  訴  人
即  被  告  丙○○
上列上訴人等因被告傷害案件，不服臺灣臺中地方法院98年度易
字第3456號中華民國98年12月31日第一審判決（起訴案號：臺灣
臺中地方法院檢察署98年度偵字第14972號），提起上訴，本院
判決如下：
    主  文
上訴駁回。
    理  由
一、本案經本院審理結果，認第一審判決認事用法及量刑均無不
    當，應予維持，並引用第一審判決書記載之事實、證據及理
    由（如附件）。
二、本件檢察官依據告訴人甲○○具狀請求提起上訴意旨略以：
    被告丙○○於警、偵訊及審理時均矢口否認犯行，犯後態度
    不佳，且迄今未賠償告訴人所受之損害，且告訴人所受傷勢
    非輕，是原審對被告僅量處有期徒刑7月，實有量刑過輕而
    難收矯正之效等語。
三、本件被告丙○○提起上訴意旨略以：伊與王新富並非熟識之
    朋友，伊只是因為常到幸子小吃部幫忙，而與來店消費之王
    新富見過面而已，故伊與王新富並無犯意聯絡。又案發當天
    係伊見有人毆打許稔毫，伊即出面協調制止，之後伊復見告
    訴人遭人毆打，乃受許稔毫之託，再上前調解，未料竟遭有
    醉意之告訴人張冠李戴誤為打人其中一員。再原審判決認定
    伊並未持工具毆人，僅揮拳毆打告訴人臉頰，實不足造成診
    斷書上之傷勢，是該診斷書所載之傷害也與伊無直接關係等
    語。
四、經查，本件傷害經過業經告訴人甲○○於警詢、偵訊及原
    審審理中一再證述明確，核與證人許稔豪於警詢及原審審理
    中所證述之情節相符，此有各該筆錄在卷可稽。又被告於本
    院準備程序及審理中自承認識證人許稔毫，與證人許稔毫是
    朋友，證人許稔毫於原審審理中亦證稱：「被告與告訴人我
    都認識，各都是我的朋友，我是被告的朋友，我不可能誣陷
    他」等語（參原審卷第73-74頁筆錄），足見被告與證人許
    稔毫彼此認識且為朋友關係，是以證人許稔毫自不可能誤認
    被告，也不可能誣指被告，其於原審審理中具結證稱：「被
    告確實有出手毆打甲○○」、「（問：被告等人最後是如何
    罷手？）是我出面跪下來請被告等人不要再打」、「（問：
    當天是你要被告向打甲○○的那批人求情？）求情的是我」
    等語（參原審卷第73-74頁筆錄），應該為真而可採信，被
    告上訴意旨謂其僅係受證人許稔毫之託上前協調，而被誤認
    為毆打之人，顯係卸責之詞，不足憑採。按刑法之共同正
    犯，祇需行為人間具有犯意聯絡、行為分擔，即克成立，既
    不必各行為人間為直接之犯意聯絡，亦無論各行為人有無參
    與全部作為。是雖僅有間接之犯意聯絡或參與部分行為，均
    應對於全部犯罪共負刑責（參最高法院74年台上字第1599號
    判例、98年度台上字第2635號判決意旨）。查被告與王新富
    及三名不詳姓名之成年男子，既原一起在「幸子小吃部」前
    之廣場飲酒聊天，並均有出手毆打告訴人，渠等自是同一夥
    人，而對毆打告訴人有犯意聯絡及行為分擔，依前揭判例、
    判決之說明，縱僅有間接之犯意聯絡或參與部分之行為，亦
    應對於全部犯罪共負刑責。是以被告上訴意旨謂診斷書上所
    載告訴人所受傷害與伊無直接關係，亦即不應由伊負責，與
    法尚有不合。
五、按量刑輕重係屬事實審法院得依職權自由裁量之事項，苟已
    斟酌刑法第57條各款所列情狀而未逾越法定刑度，不得遽指
    為違法（參最高法院72年度台上字第6696號、75年度台上字
    第7033號判例要旨），且在同一犯罪事實與情節，如別無其
    他加重或減輕之原因，下級審量定之刑，亦無過重或失輕之
    不當情形，則上級審法院對下級審法院之職權行使，原則上
    應予尊重（參最高法院85年度臺上字第2446號判決）。查被
    告雖然一再否認犯行，惟本件被告所犯刑法第277條第1項之
    普通傷害罪，其法定刑為「3年以下有期徒刑、拘役或1000
    元（銀元）以下罰金」，原審以被告為累犯，依刑法第47條
    第1項之規定加重其刑後，復依刑法第57條規定審酌「被告
    有毒品前科，素行不佳（有刑案資料查註紀錄表、臺灣高等
    法院被告全國前案紀錄表在卷可考），竟不知戒慎自持，僅
    因認遭告訴人瞪視，即夥同王新富等人對素昧平生之告訴人
    出手毆打，告訴人所受傷害非輕，惟被告下手程度相較於共
    犯王新富尚非甚重，且未能與告訴人達成和解及犯後態度」
    等情，量處被告有期徒刑7月，足徵原審判決對於檢察官上
    訴意旨所述之情形均已審酌。茲原審量刑既已斟酌刑法第57
    條各款所列情狀而未逾越法定刑度，且無過重或失輕之明顯
    不當情形，依前揭說明，本院即應予尊重。
六、綜上，本院認檢察官及被告上訴意旨，仍執前詞指摘原判決
    不當，提起上訴，均無理由，均應予駁回。
據上論斷，應依刑事訴訟法第373條、第368條，判決如主文。
本案經檢察官乙○○到庭執行職務。
中    華    民    國    99    年    5     月    27    日
            刑事第七庭    審判長法  官  林  榮  龍
                                法  官  張  惠  立
                                法  官  李  秋  娟
以上正本證明與原本無異。
不得上訴。
                                書記官  詹  錫  朋
中    華    民    國    99    年    5     月    27    日

司法院資訊處製作；財團法人民間司法改革基金會備份。
